臺灣新北地方法院刑事判決
110年度審易字第2225號
公  訴  人  臺灣新北地方檢察署檢察官
被      告  何亨  


                    (現於法務部矯正署臺北監獄臺北分監執行中)   
上列被告因詐欺案件，經檢察官提起公訴（110年度偵字第872號
、第4164號），被告於準備程序中就被訴事實為有罪之陳述，本
院裁定進行簡式審判程序，茲判決如下：
    主  文
何亨幫助犯詐欺取財罪，處有期徒刑肆月，如易科罰金，以新臺
幣壹仟元折算壹日，未扣案之犯罪所得新臺幣貳仟元沒收，於全
部或一部不能沒收或不宜執行沒收時，追徵其價額；又幫助犯詐
欺取財罪，處有期徒刑肆月，如易科罰金，以新臺幣壹仟元折算
壹日，未扣案之犯罪所得新臺幣貳仟元沒收，於全部或一部不能
沒收或不宜執行沒收時，追徵其價額；應執行有期徒刑陸月，如
易科罰金，以新臺幣壹仟元折算壹日。
    事  實
一、何亨明知提供行動電話門號予真實姓名年籍不詳之人使用，
    本可預見將成為詐騙集團藉以詐取他人財物之用，且一般民
    眾申辦行動電話門號並無任何特殊限制，無向他人取得之必
    要，竟仍不違背其本意，基於幫助詐欺取財之不確定故意，
    分別於（一）民國109年5月27日後某日，在不詳地點，將其
    向中華電信股份有限公司所申辦之門號0000000000號行動電
    話SIM卡，以2,000元之代價，提供予真實姓名年籍不詳之人
    。嗣該詐騙集團成員取得上開門號後，即意圖為自己不法之
    所有，於109年6月4日9時59分許，在不詳地點，以上開門號
    及通訊軟體LINE向宋淑月佯稱係其姪媳婦許玉雲，亟需資金
    周轉云云，致宋淑月陷於錯誤，而依指示於109年6月8日14時
    13分許，在新北市○○區○○○路00號郵局，臨櫃匯款15萬元至
    鄭心喜（所涉詐欺部分，另經檢察官不起訴處分）所有名間
    郵局帳號00000000000000號帳戶內，宋淑月匯款後發覺受騙
    ，報警處理而悉上情。（二）於109年6月15日後某日，在不
    詳地點，將其向遠傳電信股份有限公司所申辦之門號000000
    0000號行動電話SIM卡，以2,000元之代價，提供予真實姓名
    年籍不詳之人。嗣該詐騙集團成員取得上開門號後，即意圖
    為自己不法之所有，於109年6月20日17時許，透過臉書網站
    ，以暱稱「樊梵梵」刊登販賣海賊王公仔之訊息，並提供門
    號0000000000號作為聯絡之用，適林志煌瀏覽上開訊息，陷
    於錯誤而依指示分別於109年6月20日17時54分許、109年6月
    22日22時27分許，在不詳地點，以網路銀行各轉帳8,500元
    、1萬1,500元至劉禎烺（所涉詐欺部分，另案偵辦）所有台
    北六張犁郵局帳號00000000000000號帳戶內，林志煌轉帳後
    發覺受騙，報警處理而悉上情。
二、案經宋淑月訴由南投縣政府警察局集集分局；林志煌訴由臺
    北巿政府警察局大安分局報告臺灣臺北地方檢察署陳請臺灣
    高等檢察署檢察長令轉臺灣新北地方檢察署檢察官偵查起訴
    。
    理  由
一、按除被告所犯為死刑、無期徒刑、最輕本刑為3 年以上有期
    徒刑之罪或高等法院管轄第一審案件者外，於第一次審判期
    日前之準備程序進行中，被告先就被訴事實為有罪之陳述時
    ，審判長得告知被告簡式審判程序之旨，並聽取當事人、代
    理人、辯護人及輔佐人之意見後，裁定進行簡式審判程序，
    刑事訴訟法第273 條之1 第1 項定有明文。本件被告所犯係
    死刑、無期徒刑、最輕本刑為3 年以上有期徒刑以外之罪，
    其於準備程序中就被訴事實為有罪之陳述，經本院告知簡式
    審判程序之旨，並聽取公訴人及被告之意見後，認宜進行簡
    式審判程序，爰依上開規定裁定行簡式審判程序。
二、上揭事實，業據被告於偵查、本院準備程序及審理時均坦承
    不諱，核與告訴人宋淑月、林志煌於警詢時之指述情節相符
    ，並有上開行動電話門號0000000000號通聯調閱查詢單、中
    華電信股份有限公司行動寬頻(租用/異動)申請書、上開行
    動電話門號0000000000號通聯調閱查詢單、上開暱稱「樊梵
    梵」之賣家與告訴人林志煌之messenger之對話紀錄可資為
    憑，被告犯行堪予認定。
三、按刑法上之幫助犯，係以幫助之意思，對於正犯資以助力，
    而未參與實施構成要件之行為者而言。被告提供上開行動電
    話門號使詐騙集團成員遂行詐欺取財之犯行，惟被告單純提
    供行動電話門號供人使用之行為，並不等同於向被害人施以
    欺罔之詐術行為，且亦無證據證明被告有參與詐欺取財犯行
    之構成要件行為，是被告所為應僅止於幫助。是核被告所為
    ，均係犯刑法第30條第1 項前段、第339 條第1 項之幫助詐
    欺取財罪。又被告係基於幫助之意思，參與詐欺取財犯罪構
    成要件以外之行為，為幫助犯，爰均依刑法第30條第2 項之
    規定，按正犯之刑減輕之。被告上開2 次幫助詐欺取財罪，
    犯意各別，行為互殊，應予分論併罰。爰審酌被告雖未實際
    參與詐欺取財犯行，但提供行動電話門號供他人非法使用，
    不僅造成執法機關不易查緝犯罪行為人，危害社會治安，助
    長社會犯罪風氣，更造成被害人求償上之困難，所為實非可
    取，兼衡其犯罪之動機、目的、手段，以及犯後態度等一切
    情狀，分別量處如主文所示之刑並定其應執行之刑，及均諭
    知易科罰金之折算標準，以資懲儆。另被告自承多次交付門
    號時間均不同，且屬交付予不同之人，是被告於109年5月27
    日，在不詳地點，以新臺幣〈下同〉2,500元之價格，將其所
    申辦台灣之星行動電話門號「0000-000000」交付予真實姓
    名年籍不詳之詐騙集團成員使用，業經本院以110年度簡字
    第3756號判處有期徒刑4月之部分與本案應屬犯意各別，自
    應分論併罰，併此敘明。本件被告提供行動電話門號而取得
    之犯罪所得2,000元、2,000元，雖未扣案，仍應依刑法第38
    條之1第1項、第3項規定宣告沒收，於全部或一部不能沒收
    或不宜執行沒收時，追徵其價額。
據上論斷，應依刑事訴訟法第273 條之1 第1 項、第299 條第1
項前段，刑法第339 條第1 項、第30條第1 項前段、第2 項、第
51條第5款、第41條第1 項前段、第38條之1第1 項、第3 項，刑
法施行法第1條之1 第1 項，判決如主文。
本案經檢察官蕭擁溱提起公訴，檢察官陳漢章到庭執行職務。
中　　華　　民　　國　　111 　年　　3 　　月　　3 　　日
                  刑事第二十四庭  法  官  徐子涵
上列正本證明與原本無異。
如不服本判決，應於判決送達後20日內敘明上訴理由，向本院提
出上訴狀 (應附繕本) ，上訴於臺灣高等法院。其未敘述上訴理
由者，應於上訴期間屆滿後20日內向本院補提理由書「切勿逕送
上級法院」。
                                  書記官　游士霈　　　　
中　　華　　民　　國　　111 　年　　3 　　月　　3 　　日
附錄本案論罪科刑法條全文：
中華民國刑法第339條
（普通詐欺罪）
意圖為自己或第三人不法之所有，以詐術使人將本人或第三人之
物交付者，處 5 年以下有期徒刑、拘役或科或併科 50 萬元以
下罰金。
以前項方法得財產上不法之利益或使第三人得之者，亦同。
前二項之未遂犯罰之。